臺灣臺中地方法院民事裁定
111年度抗字第281號
抗  告  人  錫仁  

相  對  人  宋建中  
上當事人間聲請本票裁定事件，抗告人對於中華民國111年10月2
1日本院司法事務官所為111年度司票字第6674號裁定提起抗告，
本院合議庭裁定如下：
    主  文
抗告駁回。
抗告程序費用新臺幣壹仟元由抗告人負擔。
    理  由
一、按執票人向本票發票人行使追索權時，得聲請法院裁定後強
    制執行。票據法第123條定有明文。又本票執票人，依票據
    法第123條規定，聲法院裁定許可對發票人強制執行，係屬
    非訟事件，此項聲請之裁定，及抗告法院之裁定，僅依非訟
    事件程序，以審查強制執行許可與否，並無確定實體上法律
    關係存否之效力，如發票人就票據債務之存否有爭執時，應
    由發票人提起確認之訴，以資解決（最高法院56年台抗字第
    714號、57年台抗字第76號裁判意旨參照）。
二、抗告意旨略以：相對人與抗告人相識後，經常邀請抗告人去
    酒店喝酒，事後即要求抗告人要分攤酒帳，包括牌桌上借的
    款項，抗告人於民國111年7月1日簽發面額新臺幣（下同）1
    0萬元之本票，實際酒帳及借款僅9萬元，餘1萬元是利息；
    另同年8月17日簽發面額10萬元之本票也如上述，實際欠款
    為7萬4,000元，餘2萬6,000元充作利息。抗告人實拿16萬4,
    000元，相對人卻要求清償20萬元，比高利貸更甚，有欠公
    允，令抗告人無力償償，請撤銷原裁定等語。
三、查：相對人以其執有抗告人為發票人，如原裁定附表所示之
    本票2紙（下合稱系爭本票），並免除作成拒絕證書，詎經
    提示未獲清償，依票據法第123條聲請裁定許可強制執行等
    情，已據提出系爭本票為證（原本發還，影本附卷，見111
    年度司票字第6674號卷第5頁），依系爭本票形式上觀之，
    已記載票面金額各為10萬元，亦未欠缺其他應記載事項，本
    院司法事務官審查系爭本票之形式要件均已具備，因而裁定
    准予強制執行，於法並無不合。至抗告意旨所陳，核屬實體
    事項之爭執，應由抗告人另循民事訴訟程序以為救濟，非本
    票裁定之非訟程序得予審究。從而，抗告意旨請求撤銷原裁
    定，為無理由，應予駁回。
四、非訟事件依法應由關係人負擔費用者，法院裁定命關係人負
    擔時，應一併確定其數額，非訟事件法第24條第1項定有明
    文。故依法確定本件抗告程序費用額為1,000元，由抗告人
    負擔。
五、據上論結，本件抗告為無理由，依非訟事件法第46條、第21
    條第2項、第24條第1項，民事訴訟法第495條之1第1項、第4
    49條第1項、第95條、第78條，裁定如主文。　　　
中　　華　　民　　國　　111 　年　　11　　月　　4 　　日
                民事第五庭  審判長法　官　陳文爵
                                  法　官　林秀菊
                                  法　官　李  蓓
以上正本係照原本作成。
不得再抗告。
中　　華　　民　　國　　111 　年　　11　　月　　4 　　日
                                  書記官　楊玉華